# 请教陈老师几个问题，非常感谢

提问人：cpactaciaacca 时间：2017-01-09 20:58:35
1 、投资方持股比例增加但仍采用权益法核算的，商誉如何考虑？ 2 、自购买日开始持续计算子公司可辨认净资产的公允价值的运用？ 3 、联营、合营方与被投资单位之间的顺流交易为什么要调整被投资单位的净利润？

回答人：chenyiwei
1 、如果两次交易均形成正商誉，则为两次商誉金额叠加； 如果第一次交易形成负商誉，第二次形成正商誉的，则首先在第一次形成的负商誉金额的限度内借记营业外支出，即转回第一次已确认的负商誉，如有剩余再确认正商誉。 如果第一次交易形成正商誉，第二次形成负商誉的，则意味着第一次形成的正商誉已经减值（注：假设第二次增资的价格代表了股份的公允价值），应对第一次交易形成的长期股权投资计提减值准备，第二次形成的负商誉确认为营业外收入。
2 、不清楚你的具体问题？
3 、这只是个别报表层面的处理。在合并报表层面，你可以看到实际上并未调整所确认的投资收益金额。